臺灣高等法院臺中分院刑事裁定　
110年度聲字第1787號
聲  請  人  臺灣高等檢察署臺中檢察分署檢察官     
受  刑  人  黃上燐




上列聲請人因受刑人數罪併罰有二裁判以上，聲請定其應執行之
刑（聲請案號：110年度執聲字第853號），本院裁定如下：
    主  文
黃上燐因犯如附表所示各罪所處之有期徒刑，應執行有期徒刑參
年捌月。
    理  由
一、按刑法第50條第1項規定：「裁判確定前犯數罪者，併合處
    罰之。但有下列情形之一者，不在此限：一、得易科罰金之
    罪與不得易科罰金之罪。二、得易科罰金之罪與不得易服社
    會勞動之罪。三、得易服社會勞動之罪與不得易科罰金之罪
    。四、得易服社會勞動之罪與不得易服社會勞動之罪。」，
    同條第2項規定：「前項但書情形，受刑人請求檢察官聲請
    定應執行刑者，依第51條規定定之。」，故裁判確定前犯數
    罪，而有刑法第50條第1項但書之情形，除受刑人於判決確
    定後請求檢察官聲請定應執行刑者外，不適用併合處罰之規
    定。
二、本案受刑人黃上燐（下稱受刑人）前因犯如附表所示違反毒
    品危害防制條例等罪，由如附表所示之法院先後判處如附表
    所示之刑，均經分別確定在案。而受刑人所犯如附表所示各
    罪所處之有期徒刑，其中如附表編號1至3所示之罪均為得易
    科罰金、亦得易服社會勞動之刑，至如附表編號4至6所示則
    均為不得易科罰金、亦不得易服社會勞動之刑，有刑法第50
    條第1項但書各款所定之情形。茲檢察官因受刑人之請求，
    聲請就上開各罪所處之刑定其應執行之刑，有「臺灣高等檢
    察署臺中檢察分署檢察官聲請書」及「臺灣臺中地方檢察署
    第50條第1項但書案件是否請求定應執行刑調查表」各1份（
    見本院卷第5至9頁）在卷可稽，本院審核認檢察官聲請為正
    當，合於刑法第50條第2項之規定，應予准許。爰審酌受刑
    人所犯如附表所示各罪，其中如附表編號1至3所犯均為施用
    第二級毒品罪，又如附表編號4至6則為參與同一詐欺集團短
    期內所犯之共同加重詐欺取財罪，並與部分被害人就民事部
    分調解成立，兼為考量受刑人所犯其中如附表編號1至5所示
    之罪，前已由本院以110年度聲字第928號裁定應執行有期徒
    刑2年8月確定，及各最後事實審判決所載其餘量刑斟酌事項
    等一切情狀，定其應執行之刑如主文所示。
三、爰依刑事訴訟法第477條第1項，刑法第50條第2項、第53條
    、第51條第5款，裁定如主文。
中　　華　　民　　國　　110 　年　　7 　　月　　23　　日
                  刑事第十二庭  審判長法　官  張國忠
                                      法　官  劉敏芳
                                      法　官  李雅俐
以上正本證明與原本無異。
如不服本裁定，得於收受送達後5日內向本院提出抗告書狀（須
附繕本）。
                                      書記官  廖家莉

中　　華　　民　　國　　110 　年　　7 　　月　　23　　日
附表：黃上燐受刑人定應執行刑案件一覽表
編          號         1         2         3 罪          名  毒品危害防制條例  毒品危害防制條例 毒品危害防制條例 宣    告    刑  有期徒刑3月 有期徒刑3月 有期徒刑4月 犯  罪   日 期  106/05/02 106/11/21 107/06/18 偵查(自訴)機關年度案號  臺中地檢107年度撤緩毒偵字第259號 臺中地檢108年度撤緩毒偵字第24號 臺中地檢108年度撤緩毒偵字第198號 最 後 事 實 審 法       院 臺中地院 臺中地院 臺中地院  案       號 108年度中簡字第340號 108年度中簡字第227號 108年度中簡字第1806號  判 決 日 期 108/05/17 108/05/31 108/08/30 確定判決 法       院 臺中地院 臺中地院 臺中地院  案       號 108年度中簡字第340號 108年度中簡字第227號 108年度中簡字第1806號  判決確定日期 108/06/24 108/07/15 108/10/02 是否為得易科罰金之案件  是 是 是 是否為得易服社會勞動之案件  是 是 是 備          註  臺中地檢108年度執字第10246號 臺中地檢108年度執字第11046號 臺中地檢108年度執字第14636號   臺中地檢110年度執更字第2032號 (編號1至5經臺中高分院定應執行有期徒刑2年8月)   

附表：黃上燐受刑人定應執行刑案件一覽表
編          號        4          5         6 罪          名  詐欺 詐欺 詐欺 宣    告    刑  有期徒刑2年 有期徒刑1年6月 有期徒刑2年8月 犯  罪   日 期  107/06/06 107/06/08 107/06/01 107/05/31至 107/06/13 偵查(自訴)機關年度案號  臺中地檢107年度偵字第20707號等 臺中地檢107年度偵字第20707號等 臺中地檢107年度偵字第20707號等 最 後 事 實 審 法       院 中高分院 中高分院 中高分院  案       號 108年度上訴字第1912號等 108年度上訴字第1912號等 109年度金上更一字第296號等  判 決 日 期 108/12/10 108/12/10 110/01/27 確定判決 法       院 中高分院 中高分院 最高法院  案       號 108年度上訴字第1912號等  108年度上訴字第1912號等   110年度台上字第2984號    判決確定日期 109/01/07 109/01/07 110/04/29 是否為得易科罰金之案件  否 否 否 是否為得易服社會勞動之案件  否 否 否 備          註  臺中地檢109年度執字第2369號 (二審判決附表一編號1、3確定，其餘另110執6811號已分案)  臺中地檢110年度執字第6811號   臺中地檢110年度執更字第2032號 (編號1至5經臺中高分院定應執行有期徒刑2年8月)